【裁判字號】    89,訴,1807
【裁判日期】    890830
【裁判案由】    毒品危害防制條例
【裁判全文】
臺灣高雄地方法院刑事判決                        八十九年度訴字第一八七號
    公  訴  人  臺灣高雄地方法院檢察署檢察官
    被      告  甲○○
右列被告因違反毒品危害防治條例案件，經檢察官提起公訴（八十九年度偵字第三七
四五號），本院判決如左：
    主  文
甲○○施用第一級毒品，處有期徒刑柒月。
    事  實
一、甲○○前因施用毒品案件，經依台灣高雄地方法院以八十八年度毒聲字第五四○
    四號裁定送觀察、勒戒後，認無繼續施用毒品之傾向，由台灣高雄地方法院檢察
    署檢察官於民國八十八年八月十二日以八十八年度偵字第一七六七一號不起訴處
    分確定。復於八十八年八月底某日起至八十八年九月八日間，連續施用第二級毒
    品安非他命，經本院以八十八年毒聲字第八００一號裁定送觀察、勒戒後，因有
    繼續施用毒品之傾向而為檢察官聲請簡易判決處刑，並聲請強制戒治，經本院以
    八十八年雄簡字第一七八八號判決處拘役五十日，於八十九年簡上字第四十三號
    上訴程序中，因被告撤回上訴而於八十九年三月二十三日確定，另以八十八年度
    毒聲字第八四九九號裁定送被告入台灣屏東戒治所強制戒治，戒治屆滿三月後，
    因成效經評定為合格，而為本院以八十九年度毒聲字第二三六四號裁定停止戒治
    ，交付保護管束，詎甲○○仍不知悔改，再於八十九年四月二十九日向觀護人報
    到採尿時回溯二十四小時內之某時施用第一級毒品海洛因，嗣於是日經臺灣高雄
    地方法院檢察署觀護人諭令定期採尿送驗而檢出有毒品嗎啡陽性反應，始知悉上
    情。
二、案經台灣高雄地方法院檢察署檢察官簽分偵查起訴。
    理  由
一、訊據被告甲○○矢口否認於停止戒治付保護管束期間，有施用第一級毒品海洛因
    之犯行，辯稱：停止戒治出所後，只有施用安非他命，並未施用海洛因云云。
二、經查：被告於保護管束期間之八十九年四月二十九日向觀護人報到時所採取之尿
    液檢體，經送台灣檢驗科技股份有限公司檢驗，結果呈嗎啡陽性反應，有該公司
    八十九年五月十五日編號ＫＨ５００９／００號濫用藥物尿液檢驗報告附卷可稽
    。按海洛因進入人體後水解還原成嗎啡，循嗎啡之代謝方式排出體外，為行政院
    衛生署藥物食品檢驗局七十三藥檢壹字第○三○二二一號函所詳述。另依醫學臨
    床實驗及根據英國藥學會出版之文獻Isolation and Indentification of Drugs
    乙書第二九三頁載明：海洛因經注射入人體後，在體內迅速水解成6-Monoa cety
    Imorphine，再緩緩繼續水解成嗎啡，然後再循嗎啡之代謝方式排出，同書第四
    三一～四三二頁並載有：嗎啡經注射入人體後，約百分之五十以上於八小時內自
    尿中排出，至二十四小時排出約百分之九十，但四十八小時後仍有微量可檢出等
    語。此外，按通常健康成人一次注射嗎啡十五公絲，而以現行採用蟻醛酸試液及
    鉬鋑銨酸試液檢檢驗其尿液時，注射後八小時內所排尿液易於檢出；八小時至二
    十四小時，視其取尿時間及尿量多寡，可能檢出；至二十四小時以後所排之尿液
    ，用上述方法已難檢出，亦據行政院衛生署藥物食品檢驗局七十三年十一月三十
    日（73）藥檢壹字第○三○二二一號函釋在案。準此，被告於八十九年四月二十
    九日向觀護人報到採尿，揆諸前揭說明，被告非法施用第一級毒品之時間應為前
    揭採尿時間回溯二十四內之某時應堪認定。被告辯稱並未施用海洛因，顯為卸責
    之詞，並不足採。再查：被告前因施用毒品案件，經依本院以八十八年度毒聲字
    第五四○四號裁定送觀察、勒戒後，認無繼續施用毒品之傾向，由台灣高雄地方
    法院檢察署檢察官於八十八年八月十二日以八十八年度偵字第一七六七一號不起
    訴處分確定。被告復行施用毒品，經本院裁定送觀察、勒戒，因有繼續施用毒品
    之傾向而為檢察官起訴並聲請強制戒治，經本院簡易庭判決處拘役五十日，並於
    八十九年三月二十三日確定，另裁定送被告入台灣屏東戒治所強制戒治、停止戒
    治，交付保護管束等事實，有前開不起訴處分書、本院八十八年雄簡字第一七八
    八號判決、台灣高等法院被告全國前案紀錄表與臺灣高雄地方法院檢察署刑案資
    料查註記錄表各一份及本院高貴刑卯八九簡上四三字第二０四六號函在卷可稽。
    綜上所述，被告三犯毒品危害防制條例第十條第一項之罪之事證明確，應予依法
    論科。
三、按犯毒品危害防制條例第十條之施用毒品罪者，檢察官應先將被告送勒戒處所觀
    察、勒戒，經觀察、勒戒後，無繼續施用傾向者，應由檢察官為不起訴之處分。
    依前項規定為不起訴處分後，三犯同條例第十條之罪者，不適用前項之規定（即
    仍依法追訴其施用毒品之罪刑）。毒品危害防制條例第二十條第二項、第三項定
    有明文。是被告曾因施用毒品案件，經依首揭條文裁定送觀察、勒戒後，認無繼
    續施用毒品傾向，由檢察官為不起訴處分確定，嗣後於五年內再犯施用毒品之罪
    ，經觀察、勒戒後，認有繼續施用毒品傾向，由檢察官提起公訴，並經法院判處
    拘役五十日確定。其於再犯判決確定後三犯施用第一級毒品海洛因之行為，核其
    所為，係犯毒品危害防制條例第十條第一項之罪。其持有毒品之低度行為，應為
    施用毒品之高度行為所吸收，不另論罪。本院審酌被告犯罪後坦承犯行，且其施
    用毒品之犯行，性質上乃屬對自我身心健康之自戕行為，其行為本身對社會所造
    成之危害並非直接、巨大，以及其犯罪動機、目的、手段及所生危害等一切情事
    ，量處如主文所示之刑，以資懲儆，並促向善之心。
據上論斷，應依刑事訴訟法第二百九十九條第一項前段，毒品危害防制條例第十條第
一項，判決如主文。
中      華      民      國    八十九    年      八      月     三十     日
                                  臺灣高雄地方法院刑事第二庭
                                      審判長    法官  黃三友
                                                法官  陳威龍
                                                法官  卓立婷
右正本證明與原本無異。
如不服本判決，應於判決送達後十日內，向本院提出上訴狀。
                                                書記官    陳家宏
中    華    民    國      八十九      年      八      月      三十一      日


司法院資訊處製作；財團法人民間司法改革基金會備份。
